臺灣苗栗地方法院民事小額判決　　　　 94年度苗小字第739號
原　　　告　乙○○
被　　　告　甲○○
　　　　　　　　　　　6樓
上列當事人間請求侵權行為損害賠償事件，本院於民國94年10月
20日言詞辯論終結，判決如下：
    主  文
被告應給付原告新臺幣貳萬陸仟參佰柒拾陸元，及自民國九十四
年七月三日起至清償日止，按週年利率百分之五計算之利息。
原告其餘之訴駁回。
訴訟費用新臺幣壹仟元，由被告負擔十分之七，餘由原告負擔。
本判決原告勝訴部分得假執行。
    事實及理由
壹、事實摘要：
一、原告起訴主張被告於民國94年5 月19日14時40分許，駕駛車
    牌號碼2519－EF號自用小貨車，沿國道3 號高速公路南下，
    於130 公里後龍交流道下匝道並左轉台6 線往苗栗方向行駛
    ，因闖紅燈，致與原告所駕駛之車牌AI－7969號自小客車於
    台6 線直行往後龍方向發生碰撞，造成原告所有前揭車輛大
    樑、右大燈、角燈、水箱護罩、前保險桿、引擎蓋等嚴重變
    形受損，經展馳汽車有限公司修復，計支出修理費共新台幣
    （下同）60,000元。又原告與母親同住，負責每週接送母親
    至沙鹿梧棲童綜合醫院治療，因母親年事已高，就診需以前
    開車輛接送，因車輛受損修理期間（自94年5 月19日至同年
    6 月3 日），改搭乘計程車，共支出交通費5,000 元。而本
    件交通事故係肇因於被告下交流道後在號誌燈為紅燈之情形
    下仍強行左轉彎，爰依民法第184 條第1 項前段、第191 條
    之2 前段規定提起本訴，請求被告賠償上開損害。並聲明：
    被告應給付原告65,000元，及自起訴狀繕本送達翌日起至清
    償日止，按週年利率百分之5 計算之利息。
二、被告未於言詞辯論期日到場，亦未提出書狀作何聲明或陳述
    。
貳、得心證之理由
一、被告經合法通知，未於言詞辯論期日到場，核無民事訴訟法
    第386 條各款所列情形，爰依原告之聲請，由其一造辯論而
    為判決。
二、查原告主張被告於94年5 月19日14時40分許，駕駛車牌號碼
    2519－EF號自用小貨車，沿國道3 號高速公路南下，於130
    公里後龍交流道下匝道並左轉台6 線往苗栗方向行駛，致與
    原告駕駛車牌AI－7969號自小客車於台6 線直行往後龍方向
    發生碰撞，造成其所有前揭車輛大樑、右大燈、角燈、水箱
    護罩、前保險桿、引擎蓋等等嚴重變形受損，經展馳汽車有
    限公司修復，計支出修理費共60,000元等情，業據其提出車
    損照片、道路交通事故當事人登記聯單、受理交通案件紀錄
    表、汽車行車執照、統一發票、估價單等各1 件在卷為證（
    見卷第7 至12頁），並經本院依職權向苗栗縣警察局竹南分
    局聯港派出所調取道路交通事故調查報告表、道路交通事故
    談話紀錄表及現場圖核明無誤。而被告既經合法通知未到庭
    ，復未提出任何書面供本院審酌，自堪信原告之主張為真實
    。
三、按汽車行駛至交岔路口，其行進、轉彎，應遵守燈光號誌；
    又汽車行駛時，駕駛人應注意車前狀況並隨時採取必要之安
    全措施；道路交通安全規則第102 條第1 項第1 款、第94條
    第3 項分別定有明文。查本件肇事路口為行車管制號誌正常
    運作之交岔路口，兩造均陳稱其遵行方向之燈號為綠燈，有
    談話筆錄在卷可稽（見卷第27、28頁）；原告雖指稱係被告
    闖紅燈左轉而肇事，然其未舉證以實其說，自難憑採；且並
    無其他事證足認何方有未依燈光號誌行駛之違規行為，本件
    自無從據此判斷兩造有無肇事責任。又兩造駕車行至上開燈
    光號誌正常之交岔路口，除應依燈光號誌之指示行駛外，亦
    應注意車前狀況，並隨時採取必要之安全措施；惟渠等均未
    注意車前狀況，致被告左轉車輛與原告直行車輛發生碰撞，
    均有過失。而原告車輛因被告上開過失行為而受損害，二者
    間自具有相當因果關係。
四、再按因故意或過失，不法侵害他人之權利者，負損害賠償責
    任；汽車在使用中加損害於他人者，駕駛人應賠償因此所生
    之損害；不法毀損他人之物者，被害人得請求賠償其物因毀
    損所減少之價額；民法第184 條第1 項前段、第191 條之2
    及第196 條分別定有明文。
（一）自用小客車修復費用：
      本件因被告之過失行為造成原告車輛受損，已如前述，揆
      諸前揭說明，原告自得依據侵權行為之法律關係，請求被
      告賠償損害。又按請求賠償物被毀損所減少之價值，得以
      修復費用為估定標準，但以必要者為限，例如修理材料費
      以新品換舊品應予折舊（參照最高法院77年第9 次民事庭
      會議決議）。本件原告車輛之修理，既係以新零件更換被
      撞損之舊零件，自應將零件折舊部分予以扣除。查原告因
      本件車禍造成車輛損害，計支出修理費用60,000元，其中
      零件部分為24,800 元 ，工資為35,200元，有原告提出之
      估價單及統一發票在卷為憑，而該車係西元1989年10月出
      廠（即78年10月出廠，未載出廠之日，以15日計），至94
      年5 月19日肇事日止，已使用15年7 月又4 日，依營利事
      業所得稅查核準則第95條第8 項規定：「固定資產提列折
      舊採用定率遞減法者，以1 年為計算單位，其使用期間未
      滿1 年者，按實際使用之月數相當於全年之比例計算之，
      不滿1 月者，以1 月計」之方法計算結果，原告之自用小
      貨車實際使用年數為15年又8 月，參照行政院所頒固定資
      產耐用年數表及固定資產折舊率表之規定，自用小貨車之
      耐用年數為5 年，依定率遞減法每年折舊369/1000計算，
      則原告請求之修理費關於零件24,800元部分，依上開標準
      計算之折舊額已逾原額之9/10，按採定率遞減法者，其最
      後1 年之折舊額，加歷年折舊累計額，其總和不得超過該
      資產成本原額之9/10，爰依9/10計算其折舊額為22,320元
      （24,800x9/10=22,320），扣除折舊額後，原告所得請求
      之零件費用為2,480 元（24,8 00-22,320=2,480），加上
      工資35,200元，合計為37,680元，是原告得請求之修理費
      用為37,680元，逾此部分應予駁回。
（二）計程車費部分：
      原告所支出之計程車費，係為接送母親就醫之支出，並非
      其本身權利遭受被告不法侵害後所生之費用，自不得向被
      告為請求。故其請求被告賠償計程車費5,000 元部分，自
      屬無據。
五、末按損害之發生或擴大，被害人與有過失者，法院得減輕賠
    償金額，或免除之；民法第217 條第1 項定有明文。本件原
    告駕車與被告駕車發生碰撞，致原告所有車輛受損，兩造均
    有過失等情，已如前述，揆諸前揭說明，自有上開過失相抵
    規定之適用。以兩造之過失情節相較，原告之情節較輕微，
    本院審酌上情，認原告應負3/10之過失責任，被告應負7/10
    之過失責任；是原告得請求之修理費用37,680元，扣除與有
    過失部分，其得請求之金額為26,376 元（37,680x7/10= 26
    ,376）。
六、綜上所述，原告依據侵權行為之法律關係，請求被告賠償26
    ,376 元 ，及自起訴狀繕本送達翌日即94年7 月3 日起至清
    償日止，按週年利率百分之5 計算之利息，為有理由，應予
    准許，逾此部分之請求，即屬無據，應予駁回。
七、本件係訴訟標的金額在100,000 元以下之民事小額訴訟，本
    院為被告敗訴判決部分，應依民事訴訟法第436 條之20規定
    ，依職權宣告假執行。
八、據上論結，本件原告之訴為一部有理由，一部無理由，依民
    事訴訟法第436 條之23、第436 條第2 項、第385 條第1 項
    前段、第79條、第436 條之20，判決如主文。
中　　華　　民　　國　　94　　年　　10　　月　　31　　日
               苗栗簡易庭法　官　黃怡玲
以上正本係照原本作成。
如不服本判決，應於判決送達後20日內，以判決違背法令為理由
，向本院提出上訴狀並表明上訴理由，及須按他造當事人之人數
附繕本。上訴理由應表明：
  一、原判決所違背之法令及其具體內容。
  二、依訴訟資料可認為原判決有違背法令之具體事實。
如未表明上訴理由者，應於上訴後20日內向本院提出上訴理由。
當事人如對本件訴訟內容有所疑義，得聲請閱卷。
                        書記官　劉依緹
中　　華　　民　　國　　94　　年　　10　　月　　31　　日
